# 供热设备进行维修和改造

提问人：安好 时间：2019-07-19 15:14:43
请教陈版及各位，供热公司每年采暖期过后都要对供热设备进行维修和改造，因为供热资产的供暖面积是一定的，无论设备新投入多少资金进行改造，只是延长了资产的经济寿命，不会增加供暖收入。设备的经济寿命延长，意味着更新换代的成本降低，这种情况是不是可以视为经济利益可能流入企业，把改造支出资本化？
另外由于供热企业的季节性因素，无论是否改造，供热资产采暖期过后都会停用，如果转入在建工程的话，是否要暂停计提折旧？
谢谢！

回答人：chenyiwei
1 、理论上可以视为经济利益能够流入，但实务中可能难以计算通过延长使用寿命来获得的经济利益增量，因此一般建议予以费用化处理。或者，考虑对需要定期更换的部件采用《企业会计准则第 4 号——固定资产》第五条中的 “部件折旧法” 单独确认为一项固定资产，在其自身的使用寿命和其所依附的机器设备的剩余使用寿命两者之间的较短年限内计提折旧。
2 、如果转入在建工程，可以暂停计提折旧。但关键是分析转入在建工程的做法是否合理，例如是否不涉及重大的结构性改建。